最高法院刑事判決　　　　　　　　　 110年度台上字第6031號
上　訴　人　廖聰文
 
 
上列上訴人因違反毒品危害防制條例等罪案件，不服臺灣高等法
院臺南分院中華民國110 年5 月5 日第二審判決（110 年度上訴
字第77、78號，起訴案號：臺灣雲林地方檢察署108 年度偵字第
4082、5650、6177、6178號，109 年度偵字第213 號），提起上
訴，本院判決如下：
    主  文
上訴駁回。
    理  由
一、按刑事訴訟法第377 條規定，上訴於第三審法院，非以判決
    違背法令為理由，不得為之。是提起第三審上訴，應以原判
    決違背法令為理由，係屬法定要件。如果上訴理由書狀並未
    依據卷內訴訟資料，具體指摘原判決不適用何種法則或如何
    適用不當，或所指摘原判決違法情事，顯與法律規定得為第
    三審上訴理由之違法情形，不相適合時，均應認其上訴為不
    合法律上之程式，予以駁回。本件原判決認定上訴人廖聰文
    有其犯罪事實欄一之㈡所載之販賣第二級毒品甲基安非他命
    3 次犯行，因而維持第一審關於論上訴人犯行為時毒品危害
    防制條例第4 條第2 項之販賣第二級毒品3 罪，各處有期徒
    刑7 年4 月，並均諭知相關沒收之部分判決，駁回上訴人在
    第二審之上訴。並就上開3 罪定應執行有期徒刑7 年7 月。
    已詳細敘述所憑之證據及取捨、認定之理由。且就上訴人空
    言否認有販賣毒品甲基安非他命予黃資麟等情，其辯詞不可
    採之理由，予以指駁。所為論斷，俱有卷存證據資料可資覆
    按，並無採證認事違背經驗法則、論理法則，亦無量刑職權
    之行使有濫用，或其他違背法令之情形。
二、上訴意旨乃謂：本件原審除憑對向共犯黃資麟之唯一證詞，
    別無其他補強證據（如警方蒐證照片、行動電話通訊監察譯
    文），即認定其成立犯罪，自有違證據法則等語。
三、惟查：被告或共犯之自白固不得作為認定犯罪之唯一證據，
    而須以補強證據證明其確與事實相符，然茲所謂之補強證據
    ，並非以證明犯罪構成要件之全部事實為必要，倘其得以佐
    證自白之犯罪非屬虛構，能予保障所自白事實之真實性，即
    已充分。又得據以佐證者，不僅指直接證據而言，即間接證
    據亦包括在內，故綜合各種間接證據，本於推理作用，而與
    被告或共犯之自白為綜合判斷，若足以認定犯罪事實者，仍
    不得謂其非屬補強證據。本件原審以上訴人及對向共犯即證
    人黃資麟於警詢、偵查或審理時之自白及證言，佐以卷附之
    本案搜索票、搜索扣押筆錄、扣押物品目錄表、扣押物品收
    據、如原判決附表三所示上訴人所有之扣押物品，及證明上
    訴人偵查中之自白係出於任意性之第一審法院勘驗筆錄，暨
    證明證人黃資麟確有施用毒品甲基安非他命惡習之臺南市政
    府警察局刑事警察大隊偵辦毒品危害防制條例案送驗尿液編
    號及年籍對照表、臺灣檢驗科技股份有限公司濫用藥物實驗
    室民國108 年7 月9 日濫用藥物檢驗報告、黃資麟之臺灣高
    等法院被告前案紀錄表、在監在押全國紀錄表等證據資料，
    作為補強證據，認上開補強證據已足以佐證上訴人自白及證
    人黃資麟陳述之真實性，因而認定上訴人成立犯罪。所為論
    斷，核無違反經驗法則、論理法則，亦無任意推定犯罪事實
    、違背證據法則、判決理由不備或適用法則不當之違誤。上
    訴意旨係就原判決已說明之事項及屬原審採證認事職權之適
    法行使，持憑己見，就相同證據資料而為不同之評價，且重
    為事實之爭執，與法律規定得為第三審上訴理由之違法情形
    ，不相適合。其上訴均不合法律上之程式，應予駁回。
據上論結，應依刑事訴訟法第395 條前段，判決如主文。
中    華    民    國   110    年    11    月    17    日
                  刑事第四庭審判長法  官  林  立  華  
                                  法  官  林  瑞  斌  
                                  法  官  王  敏  慧  
                                  法  官  李  麗  珠  
                                  法  官  謝  靜  恒  
本件正本證明與原本無異
                                  書記官
中    華    民    國   110    年    11    月    19    日